【裁判字號】    98,交簡上,202
【裁判日期】    981117
【裁判案由】    過失致死
【裁判全文】
臺灣板橋地方法院刑事判決           98年度交簡上字第202號
上  訴  人
即  被  告  甲○○○
上列上訴人即被告因過失傷害案件，不服本院中華民國98年7 月
14日第一審簡易判決（98年度交簡字第2949號，聲請簡易判決處
刑案號：98年度調偵字第567 號），提起上訴，本院管轄第二審
之合議庭判決如下：
    主      文
上訴駁回。
甲○○○緩刑貳年。
    事實及理由
一、本案經本院審理結果，認第一審判決以被告甲○○○所為係
    犯刑法第276 條第1 項之過失致死罪，依刑事訴訟法第449
    條第1 項前段、第3 項、第454 條第2 項，刑法第276 條第
    1 項、第62條前段、第41條第1 項（前段），刑法施行法第
    1 條之1 第1 項、第2 項前段之規定，並審酌被告因駕車輕
    忽，造成無可回復之人命損失，兼衡其素行、智識程度、因
    未注意車前狀況致輾過倒地之被害人唐秀娥之過失程度，及
    犯罪後坦承犯行，態度尚稱良好，然未能與被害人家屬達成
    和解等一切情狀，量處有期徒刑4 月，並諭知易科罰金之折
    算標準，其認事用法及量刑均屬妥適，應予維持，除補充證
    據：被告於本院審理時之自白、臺北縣三重市調解委員會98
    年度民調字第741 號調解書1 紙外，均引用第一審簡易判決
    書記載之事實、理由及證據（詳如附件）。
二、被告上訴雖稱：已與被害人家屬達成和解，請求從輕量刑云
    云。惟按關於刑之量定，係實體法上賦予法院得為自由裁量
    之事項，倘其未有逾越法律所規定之範圍，或濫用其權限，
    即不得任意指摘為違法，被告雖就原審法院適法範圍裁量權
    之行使為爭執，惟原審量定刑期，已審酌被告各種犯罪情狀
    ，並無失出，且被告係於原審判決後，始與被害人家屬達成
    和解，有被告提出之臺北縣三重市調解委員會98年度民調字
    第741 號調解書1 紙在卷可參（見本院卷第5 頁），原審自
    無從審酌此一和解情狀，是被告請求從輕量刑云云，為無理
    由，應予駁回。
三、末查被告前未曾因故意犯罪受有期徒刑以上刑之宣告，有臺
    灣高等法院被告前案紀錄表佐卷可考，其因一時失慮致罹刑
    典，然已坦承犯行，知所悔悟，並與被害人家屬達成和解（
    詳見前述），經此偵審教訓，當知所警惕，而無再犯之虞，
    本院認所宣告之刑以暫不執行為適當，併依刑法第74條第1
    項第1 款之規定，宣告緩刑2 年，用啟自新。
據上論斷，應依刑事訴訟法第455 條之1 第1 項、第3 項、第36
8 條、第373 條，刑法第74條第1 項第1 款，判決如主文。
本案經檢察官高智美到庭執行職務。
中    華    民    國    98    年    11    月    17    日
                  交通法庭    審判長法  官  曾淑娟
                                    法  官  陳明偉
                                    法  官  鄧雅心
以上正本證明與原本無異。
本判決不得上訴。
                                    書記官  王小芬
中    華    民    國    98    年    11    月    17    日
附件：


司法院資訊處製作；財團法人民間司法改革基金會備份。
